臺灣臺北地方法院刑事判決
109年度易字第1159號
公  訴  人  臺灣臺北地方檢察署檢察官
被      告  張和欽



上列被告因詐欺案件，經檢察官提起公訴（109年度偵緝字第824
號、109年度偵字第16265號），本院判決如下：
    主  文
張和欽無罪。
    理  由
一、公訴意旨略以：被告張和欽意圖為自己不法之所有，於民國
    107年5月間，向案外人李承歷（業經臺灣臺南地方檢察署檢
    察官以108年度偵字第13805號、第16875號等案件為不起訴
    處分確定）借得台北永春郵局00000000000000號帳戶（下稱
    郵局帳戶）之提款卡及密碼後，即於附表所示時間，以附表
    所示方式，詐騙告訴人蔡漢烈（起訴書誤載為「蔡漢廷」，
    應予更正）、蔣永漢、羅仲倫等3人，致其等3人均陷於錯誤
    ，依指示匯款如附表所示之金額，至上開郵局帳戶內後，旋
    遭被告提領一空。因認被告涉犯刑法第339條第1項之詐欺取
    財及同條第3項之詐欺取財未遂罪嫌等語。
二、按無罪判決書內，因檢察官起訴之事實，法院審理結果，認
    為被告之犯罪不能證明，而為無罪之諭知，則被告並無檢察
    官所起訴之犯罪事實存在，既無刑事訴訟法第154條第2項所
    規定「應依證據認定之」事實存在，因此判決書僅須記載主
    文及理由，而理由內記載事項，為法院形成主文所由生之心
    證，其論斷僅要求與卷內所存在之證據資料相符，或其論斷
    與論理法則無違，通常均以卷內證據資料彈劾其他證據之不
    具信用性，無法證明檢察官起訴之事實存在，所使用之證據
    並不以具有證據能力之證據為限（最高法院100年度台上字
    第2980號判決意旨參照）。本案經本院審理後，認不能證明
    被告犯罪，而應為無罪之判決（如後述），則就本案卷內證
    據資料，是否具有證據能力，即無論述之必要，合先敘明。
三、次按犯罪事實應依證據認定之，無證據不得認定犯罪事實；
    又不能證明被告犯罪者應諭知無罪之判決，刑事訴訟法第15
    4條第2項、第301條第1項分別定有明文。刑事訴訟法所謂認
    定犯罪事實之證據，係指足以認定被告確有犯罪行為之積極
    證據而言，該項證據自須適合於被告犯罪事實之認定，始得
    採為斷罪資料。如未能發現相當證據，或證據不足以證明，
    自不能以推測或擬制之方法，以為裁判基礎。又檢察官就被
    告犯罪事實，應負舉證責任，並指出證明之方法。因此，檢
    察官對於起訴之犯罪事實，應負提出證據及說服之實質舉證
    責任。倘其所提出之證據，不足為被告有罪之積極證明，或
    其指出證明之方法，無從說服法院以形成被告有罪之心證，
    基於無罪推定之原則，自應為被告無罪判決之諭知（最高法
    院29年上字第3105號、40年台上字第86號、92年台上字第12
    8號判例意旨可資參照）。　　
四、公訴意旨認被告涉有刑法第339條第1項之詐欺取財及同條第
    3項之詐欺取財未遂罪嫌，係以：㈠被告之供述；㈡證人李承
    歷於警詢及偵查中、證人盧朝財於偵查中之證述；㈢通訊軟
    體Facebook（下稱臉書）暱稱「洪雅婷」、「夢想家」之對
    話訊息1份；㈣上開郵局帳戶交易明細表、告訴人蔣永漢所有
    郵局帳戶匯款交易明細、告訴人羅仲倫所有台灣土地銀行匯
    款交易明細各1份；㈤中華郵政股份有限公司110年1月28日北
    營字第1101800131號函暨附件、110年10月28日北營字第110
    0010302號函暨附件、110年11月4日北營字第1101810333號
    函暨附件等為主要論據。
五、訊據被告堅詞否認有何詐欺取財犯行，辯稱：我沒有借用李
    承歷上開郵局帳戶的提款卡及密碼，且通訊軟體Line帳號「
    活在噹下」、「陳怡靜」都與我無關，都不是我使用的等語
    （見本院卷二第14至16頁、第127頁）。
六、經查：
　㈠上開郵局帳戶為李承歷所申辦乙節，有該帳戶開戶人基本資
    料在卷可稽（見臺南市政府警察局第五分局刑案偵查卷宗【
    下稱臺南市警局卷】第39至45頁），堪可認定。而附表編號
    1至3所示告訴人蔡漢烈、蔣永漢、羅仲倫於附表編號1至3「
    詐騙方式」欄所示時間，遭通訊軟體Line暱稱「活在噹下」
    、「陳怡靜」之人分別以訛稱需借款支付房租、購買車票、
    車資不足、缺錢花用等急用理由，施以詐術，致其等陷於錯
    誤，而分別於附表編號1、2、3之①至3之⑮「匯款時間」欄所
    示時間，匯款至李承歷所有上開郵局帳戶內；另告訴人羅仲
    倫因表示欲前往亞東醫院親自交付附表編號3之⑯之款項，而
    附表編號3之⑰所示款項則因帳號與戶名不符，均因而未支付
    款項等事實，業據證人即告訴人蔡漢烈、蔣永漢、羅仲倫於
    警詢時證述明確（見臺南市警局卷第3至9頁、臺灣臺北地方
    檢察署108年度偵字第17801號卷【下稱臺北地檢偵字卷】第
    7至11頁），且有暱稱「活在噹下」之人分別與告訴人蔡漢
    烈及羅仲倫、暱稱「陳怡靜」之人與告訴人蔣永漢間Line對
    話紀錄、郵政自動櫃員機交易明細表翻拍照片1紙、告訴人
    蔣永漢所有中和郵局交易明細1份、告訴人羅仲倫所有臺灣
    土地銀行城東分行帳戶存摺封面與內頁影本1份、中華郵政
    股份有限公司臺北郵局110年1月28日北營字第1101800131號
    函暨李承歷所有上開郵局帳戶歷史交易清單各1份在卷可考
    （見臺南市警局卷第81至94頁、臺北地檢偵字卷第47至55頁
    、第93至113頁、第117至125頁、本院卷一第85至137頁、第
    139頁、第145頁、第149至153頁），是李承歷所有上開郵局
    帳戶遭暱稱「活在噹下」、「陳怡靜」之人利用以遂行對告
    訴人蔡漢烈、蔣永漢、羅仲倫詐欺取財犯罪之事實，堪予認
    定。
　㈡上開郵局帳戶為何人使用乙節，證人李承歷固於另案警詢、
    偵查及本院審理時均證稱：郵局帳戶的存簿及印章在我身上
    ，提款卡是借給被告使用，我是在107年5月與被告一同參加
    拔菜的陳抗團體時，在中正紀念堂借給他使用，而我在同年
    6月離開後，有用Line通知被告要收回該帳戶的提款卡，但
    他找了一堆理由不還給我，因此我並沒有取回上開郵局帳戶
    的提款卡，該帳戶若以提款卡領款就是被告所為，若是以存
    摺領款就是我自己去提領等語（見臺南市警局卷第12至13頁
    、第16至17頁、臺北地檢偵字卷第146頁、臺灣臺南地方檢
    察署108年度偵字第13805號卷【下稱臺南地檢偵字卷】第41
    頁、第82至83頁、本院卷二第107至109頁、第113頁）。然
    觀諸上開郵局帳戶歷史交易清單，可知附表編號1、2之①至2
    至㉕、3之①至3之⑦、3之⑩至3之⑮所示均為跨行提款，另附表
    編號3之⑧、3之⑨則為李承歷前往桃園郵局所屬平鎮廣明郵局
    以臨櫃提領方式領用，且告訴人羅仲倫於107年7月4日依暱
    稱「活在噹下」之人指示匯款1萬元至上開郵局帳戶內時，
    該郵局帳戶內存款僅為59元，李承歷旋於同日下午2時29分
    臨櫃提領1萬元，致該帳戶內剩餘59元，嗣告訴人羅仲倫復
    於同年月8日依暱稱「活在噹下」之人指示匯款1萬5千元至
    上開郵局帳戶內，李承歷旋於同年月9日上午9時4分臨櫃提
    領1萬5千元等情，有中華郵政股份有限公司（下稱中華郵政
    ）臺北郵局110年1月28日北營字第1101800131號函檢附交易
    明細及相關交易代號說明資料1份、110年10月28日北營字第
    1100010302號函、中華郵政桃園郵局110年11月11日桃營字
    第1100010002號函檢附提款單各1份（見本院卷一第145至15
    3頁、第501頁、第519至521頁）在卷可徵。倘如證人李承歷
    所述上開郵局帳戶實際為被告所使用，並以提款卡提領現金
    ，何以該帳戶內原本幾乎無任何存款，李承歷竟恰巧於告訴
    人羅仲倫匯款後，旋即以臨櫃方式提領與告訴人羅仲倫匯入
    款項相同之數額？
　㈢又證人李承歷於偵查及本院審理時證述：我沒有申請補發上
    開郵局帳戶的提款卡，我只有在中壢的郵局申請VISA金融卡
    ，這是我還在拔菜總部時的事情，但是我後來沒有去領這張
    卡片，中壢郵局有通知過我，我還是沒有去領，現在應該已
    經作廢了，而我總共只有1張郵局的金融卡，我就是將那張
    卡交給被告的等語（見臺南地檢偵字卷第41頁、本院卷二第
    109頁、第112頁）。然李承歷曾以上開郵局帳戶提款卡遺失
    為由，於107年7月3日上午8時41分許前往桃園平鎮廣明郵局
    ，檢具該帳戶存簿、身分證件、原印鑑章，辦理重新申請新
    卡事宜，嗣於同年月9日上午9時8分許簽名領取新卡，且李
    承歷所申請新卡片為不具VISA功能之晶片金融卡，卡面為凸
    字卡號，且卡面上有「02」之註記，卡面圖案為郵政寶寶，
    另以遺失為由申請補發卡片時，則於申請當日舊卡即不能使
    用等節，有中華郵政桃園郵局110年11月11日桃營字第11000
    10002號函暨107年7月3日申領金融卡收執確認單、同年月9
    日金融卡遺失重新申領簽收單各1紙、本院公務電話紀錄附
    卷足參（見本院卷一第519頁、第523頁、卷二第3頁），已
    與其證述僅有1張郵局金融卡等語不符，是證人李承歷前開
    證述內容，已難信實。況對照上開郵局帳戶自107年5月1日
    起至108年1月31日止之客戶歷史交易清單，亦可見該帳戶除
    107年7月4日、同年月9日（即附表編號3之⑧、3之⑨）、同年
    10月8日係以現金提款方式領取款項外，餘均係以提款卡方
    式提領現金，苟如證人李承歷所述提款卡早於107年5月間交
    與被告使用，何以其於交予被告使用期間以提款卡遺失為由
    重新申辦新卡，復恰巧於舊卡無法使用時起至領取新卡之期
    間內，以臨櫃方式提領告訴人羅仲倫所匯如附表編號3之⑧、
    3之⑨所示款項？再者，依證人李承歷所述僅交付過1張郵局
    金融卡給被告，惟附表編號1至3所示以金融卡提領告訴人3
    人所匯款項之時間點，係在上開郵局提款卡重新申請補發前
    、後；參以暱稱「活在噹下」之人以急用為由向告訴人蔡漢
    烈借款之際，曾傳送印有郵政寶寶圖案、凸字卡號及註記「
    02」字樣之提款卡照片予告訴人蔡漢烈（見本院卷一第89至
    137頁），則利用暱稱「活在噹下」、「陳怡靜」名義訛騙
    告訴人蔡漢烈、蔣永漢、羅仲倫之人是否確為被告，已非無
    疑。
　㈣公訴意旨另以證人盧朝財於另案證述被告應有向李承歷借用
    提款卡等語，而認上開郵局帳戶確為被告使用。惟證人盧朝
    財於另案偵查中雖證稱：107年5月間，我在中正紀念堂靜坐
    時，李承歷來幫我並陪同我靜坐，後來李承歷帶被告過來，
    說他沒飯吃，活動結束後，我就帶李承歷及被告到拔菜總部
    ，提供場地讓他們居住，但後來李承歷先離開，而被告在10
    8年1月間被警察帶走入監服刑，他入監後有打電話跟我說還
    有3萬元在李承歷的帳戶內，我就連絡李承歷，另外在李承
    歷離開拔菜總部後，被告曾向我借錢，要我匯到李承歷的郵
    局帳戶內等語（見臺南地檢偵字卷第81頁反面至第82頁），
    然該證述內容，僅得證明被告曾有託請盧朝財或他人將金錢
    匯入上開郵局帳戶，而匯款至他人帳戶原因眾多，非無可能
    是借款、返還債務，尚難遽認被告確為上開郵局帳戶之使用
    權人。況證人盧朝財於本院審理時亦證述：我不記得李承歷
    曾經有將郵局提款卡借給被告的事情，我沒有看過被告拿李
    承歷郵局的提款卡等語（見本院卷二第116頁、120頁），從
    而，就被告持有上開郵局帳戶提款卡乙節，僅有證人李承歷
    上揭具瑕疵之片面證述，實難認被告確有107年5月間起向李
    承歷借用上開郵局帳戶提款卡並拒不返還之情事。
　㈤至證人盧朝財雖於偵查及本院審理時均證述：被告的臉書有
    用過洪雅婷、大頭貼用女生或其他暱稱如「夢想家」，從未
    用過自己的本名或男生的照片，Line群組的暱稱「活在噹下
    」等語（見臺南地檢偵字卷第82頁、本院卷二第117至118頁
    ）；而與證人李承歷於偵查及本院審理中證稱：被告Line的
    暱稱叫「活在噹下」，大頭照是動態少女圖等語（見臺北地
    檢偵字卷第146頁、本院卷二第111頁）大致相符。惟李承歷
    為上開郵局帳戶實際申請名義人，且自申設該帳戶時起均自
    行保有存摺、印鑑章，復因本案告訴人3人所指涉遭詐欺之
    事實，由臺灣臺南地方檢察署檢察官偵查後，以108年度偵
    字第13805號、第16875號為不起訴處分確定在案，有前揭不
    起訴處分書在卷可參（見臺灣臺南地方檢察署108年度偵字
    第16875號卷第40至46頁），可見實際上係由何人持用上開
    郵局帳戶，並提領告訴人3人所匯款項乙節，當與被告或李
    承歷是否涉有詐欺取財罪嫌息息相關，而案發後卸責為人之
    常情，且李承歷於另案偵查及本院審理中所為之證述亦具前
    揭可疑之處，自難以作為證人盧朝財前開證述內容之補強證
    據。又告訴人蔡漢烈提供暱稱「活在噹下」之人所使用之行
    動電話號碼為0000000000，而告訴人羅仲倫所提供暱稱「活
    在噹下」、「噹噹~陳怡靜」之人所使用之行動電話分別為0
    000000000、0000000000等情，有該等Line帳號暱稱擷圖各1
    紙在卷可考（見臺北地檢偵字卷第95頁、本院卷一第101頁
    ），然該等行動電話申登人均非被告一情，有臺灣大哥大資
    料查詢資料2紙附卷可稽（見本院卷一第481頁、本院卷二第
    67頁），且遍查全案卷證，亦無證據足認被告與上開行動電
    話申登人間之關係，而盧朝財、李承歷亦始終未能提出其等
    與被告間之通訊軟體Line對話紀錄供本院核實，從而，尚難
    僅憑證人盧朝財、李承歷前開證述內容遽認被告確為使用Li
    ne暱稱「活在噹下」、「陳怡靜」之人。
七、綜據上述，本案公訴人所舉各項證據方法，僅能證明告訴人
    3人遭Line暱稱「活在噹下」、「陳怡靜」之人訛騙後，依
    指示將款項匯入上開郵局帳戶內，尚不足以證明被告有何公
    訴人所指詐欺取財犯行，本院無由形成被告有罪之確信。此
    外，檢察官復未提出其他積極證據，資以證明被告確有其所
    指之詐欺取財犯行，被告犯罪嫌疑仍有不足，揆諸前揭規定
    及說明，自應為被告無罪判決之諭知，以昭審慎。
八、本案因檢察官舉證不足，而諭知被告無罪之判決，故被告所
    聲請調查證據，即調閱ATM領款錄影畫面及聲請傳喚盧朝財
    之乾兒子部分，本院認尚與案情並無影響，而無調查之必要
    ，爰不予調查，附此敘明。
據上論斷，應依刑事訴訟法第301條第1項，判決如主文。
中　　華　　民　　國　　111 　年　　1 　　月　　18　　日
                  刑事第十一庭  審判長法  官  鄧鈞豪
                                      法  官  吳玟儒
                                      法  官  林鈺珍
以上正本證明與原本無異。
如不服本判決應於收受送達後20日內向本院提出上訴書狀，並應
敘述具體理由；其未敘述上訴理由者，應於上訴期間屆滿後20日
內向本院補提理由書（均須按他造當事人之人數附繕本）「切勿
逕送上級法院」。告訴人或被害人如對於本判決不服者，應具備
理由請求檢察官上訴，其上訴期間之計算係以檢察官收受判決正
本之日期為準。
      　　　　　　　　　　　　　　　　書記官　葉潔如
中　　華　　民　　國　　111 　年　　1 　　月　　18　　日
附表：
編號 告訴人 詐騙方式  匯款時間、地點 金額（新臺幣） 1 蔡漢烈 被告張和欽於107年8月25日9時許，以通訊軟體Line暱稱「活在噹下」向告訴人蔡漢烈誆稱需借款支付房租，將於107年9月13日還款云云，致告訴人陷於錯誤而依指示匯款。  107年8月25日18時47分許、桃園市○○區○○路00號僑愛郵局自動櫃員機匯款。 1萬3,000元 2 蔣永漢 ① 被告張和欽於107年10月14日前某日，先透過「噹噹@電影vs趣味館」聊天群組與告訴人蔣永漢相識後，再佯稱為「陳怡靜」以通訊軟體Line暱稱「活在噹下」與告訴人聯繫，於107年10月14日以積欠房租為由向告訴人借款，致告訴人陷於錯誤而依指示匯款。 107年10月14日、不詳地點轉帳 3,000元   ② 於107年10月15日以支付房租為由向告訴人借款，致告訴人陷於錯誤而依指示匯款。 107年10月15日、不詳地點轉帳 1萬元   ③ 於107年10月15日以支付房租款項不足為由向告訴人借款，致告訴人陷於錯誤而依指示匯款。 107年10月15日、不詳地點轉帳 1萬元   ④ 於107年10月16日以支付房租款項不足為由向告訴人借款，致告訴人陷於錯誤而依指示匯款。 107年10月16日、不詳地點轉帳 3,000元   ⑤ 於107年10月19日以購買回台北車票為由向告訴人借款，致告訴人陷於錯誤而依指示匯款。 107年10月19日、不詳地點轉帳 4,000元   ⑥ 於107年10月27日以回嘉義車資不足為由向告訴人借款，致告訴人陷於錯誤而依指示匯款。 107年10月27日、不詳地點轉帳 1萬元   ⑦ 於107年11月6日以繳保險費用不足為由向告訴人借款，致告訴人陷於錯誤而依指示匯款。 107年11月6日、不詳地點轉帳 2萬5,000元   ⑧ 於107年11月6日以身上錢不夠為由向告訴人借款，致告訴人陷於錯誤而依指示匯款。 107年11月6日、不詳地點轉帳 2,000元   ⑨ 於107年11月6日以身上錢不夠為由向告訴人借款，致告訴人陷於錯誤而依指示匯款。 107年11月6日、不詳地點轉帳 3,000元   ⑩ 於107年11月12日以身上錢不夠繳房租及償還他人債款為由向告訴人借款，致告訴人陷於錯誤而依指示匯款。 107年11月12日、不詳地點轉帳 3萬元   ⑪ 於107年11月13日以身上錢不夠為由向告訴人借款，致告訴人陷於錯誤而依指示匯款。 107年11月13日、不詳地點轉帳 5,000元   ⑫ 於107年11月18日以購回嘉義車票為由向告訴人借款，致告訴人陷於錯誤而依指示匯款。 107年11月18日、不詳地點轉帳 5,000元   ⑬ 於107年11月20日以身上錢不夠為由向告訴人借款，致告訴人陷於錯誤而依指示匯款。 107年11月20日、不詳地點轉帳 5,000元   ⑭ 於107年11月20日以身上錢不夠為由向告訴人借款，致告訴人陷於錯誤而依指示匯款。 107年11月20日、不詳地點轉帳 5000元   ⑮ 於107年12月4日以身上錢不夠為由向告訴人借款，致告訴人陷於錯誤而依指示匯款。 107年12月4日、不詳地點轉帳 1萬元   ⑯ 於107年12月8日以身上錢不夠買衣服及生活費為由向告訴人借款，致告訴人陷於錯誤而依指示匯款。 107年12月8日、不詳地點轉帳 4,000元   ⑰ 於107年12月10日以身上錢不夠為由向告訴人借款，致告訴人陷於錯誤而依指示匯款。 107年12月10日、不詳地點轉帳 1萬元   ⑧ 於107年12月12日以購回嘉義車票為由向告訴人借款，致告訴人陷於錯誤而依指示匯款。 107年12月12日、不詳地點轉帳 5,000元   ⑲ 於107年12月17日以急用為由向告訴人借款，致告訴人陷於錯誤而依指示匯款。 107年12月17日、不詳地點轉帳 2萬元   ⑳ 於107年12月18日以急用為由向告訴人借款，致告訴人陷於錯誤而依指示匯款。 107年12月18日、不詳地點轉帳 5,000元   ㉑ 於107年12月20日以手受傷住院需付保證金為由向告訴人借款，致告訴人陷於錯誤而依指示匯款。 107年12月20日、不詳地點轉帳 5,000元   ㉒ 於107年12月20日以身上錢不夠為由向告訴人借款，致告訴人陷於錯誤而依指示匯款。 107年12月20日、不詳地點轉帳 2萬2,000元   ㉓ 於107年12月24日以出院需付醫藥費、電話費及生活費為由向告訴人借款，致告訴人陷於錯誤而依指示匯款。 107年12月24日、不詳地點轉帳 1萬7,000元   ㉔ 於107年12月24日以生活費不夠為由向告訴人借款，致告訴人陷於錯誤而依指示匯款。 107年12月24日、不詳地點轉帳 5,000元   ㉕ 於107年12月27日以錢包不見為由向告訴人借款，致告訴人陷於錯誤而依指示匯款。 107年12月27日、不詳地點轉帳 1萬5,000元 3 羅仲倫 ① 被告張和欽於107年5月16日，先透過自認版主之「噹噹@電影vs趣味館」聊天群組與告訴人羅仲倫相識後，再佯稱為「陳怡靜」以通訊軟體Line暱稱「活在噹下」與告訴人聯繫，於107年5月22日以家人未寄錢，錢不夠用為由向告訴人借款，致告訴人陷於錯誤而依指示匯款。 107年5月22日、不詳地點轉帳 7,000元   ② 於107年5月27日以缺錢由向告訴人借款，致告訴人陷於錯誤而依指示匯款。 107年5月27日、不詳地點轉帳 5,000元   ③ 於107年6月1日以缺錢由向告訴人借款，致告訴人陷於錯誤而依指示匯款。 107年6月1日、不詳地點轉帳 5,000元   ④ 於107年6月5日以缺錢由向告訴人借款，致告訴人陷於錯誤而依指示匯款。 107年6月5日、不詳地點轉帳 7,000元   ⑤ 於107年6月11日以缺錢由向告訴人借款，致告訴人陷於錯誤而依指示匯款。 107年6月11日、不詳地點轉帳 8,000元   ⑥ 於107年6月16日以缺錢由向告訴人借款，致告訴人陷於錯誤而依指示匯款。 107年6月16日、不詳地點轉帳 1萬元   ⑦ 於107年6月28日以缺錢由向告訴人借款，致告訴人陷於錯誤而依指示匯款。 107年6月28日、不詳地點轉帳 1萬5,000元   ⑧ 於107年7月4日以缺錢由向告訴人借款，致告訴人陷於錯誤而依指示匯款。 107年7月4日、不詳地點轉帳 1萬元   ⑨ 於107年7月8日以缺錢由向告訴人借款，致告訴人陷於錯誤而依指示匯款。 107年7月8日、不詳地點轉帳 1萬5,000元   ⑩ 於107年7月15日以缺錢由向告訴人借款，致告訴人陷於錯誤而依指示匯款。 107年7月15日、不詳地點轉帳 5,000元   ⑪ 於107年8月24日以缺錢由向告訴人借款，致告訴人陷於錯誤而依指示匯款。 107年8月24日、不詳地點轉帳 2,000元   ⑫ 於107年9月9日以缺錢由向告訴人借款，致告訴人陷於錯誤而依指示匯款。 107年9月9日、不詳地點轉帳 5,000元   ⑬ 於107年9月13日以缺錢由向告訴人借款，致告訴人陷於錯誤而依指示匯款。 107年9月13日、不詳地點轉帳 1萬元   ⑭ 於107年9月30日以缺錢由向告訴人借款，致告訴人陷於錯誤而依指示匯款。 107年9月30日、不詳地點轉帳 5,000元   ⑮ 於107年10月3日以缺錢由向告訴人借款，致告訴人陷於錯誤而依指示匯款。 107年10月3日、不詳地點轉帳 5,000元   ⑯ 於107年10月7日以缺錢由向告訴人借款1萬2,000元，致告訴人陷於錯誤，至亞東醫院欲親自交付前揭款項，因被告張和欽未出面取款，而詐欺未遂。     ⑰ 於107年10月9日以缺錢由向告訴人借款1萬2,000元，致告訴人陷於錯誤，至郵局臨櫃以戶名「陳怡靜」匯款時，因帳號與戶名不符無法匯款，而詐欺未遂。